vi: Nhà và vườn > Phòng bếp và phòng ăn > Phụ kiện đồ dùng nhà bếp > Phụ kiện đồ chiên ngập dầu: Giỏ chiên ngập dầu; Tấm lọc nồi chiên ngập dầu; Nắp nồi chiên ngập dầu
hu: Otthon és kert > Konyha és étkező > Konyhaigép-kiegészítők > Fritőzkiegészítők: Fritőzkosarak; Fritőzszűrők; Fritőzfedelek
cs: Dům a zahrada > Kuchyně a jídelny > Kuchyňské spotřebiče – příslušenství > Fritézy – příslušenství: Fritézy – fritovací koše; Filtry do fritézy; Fritézy – víka
ja: ホーム・ガーデン > キッチン・ダイニング > キッチン家電関連用品 > フライヤー関連用品: フライヤーバスケット; フライヤーフィルター; フライヤー蓋
nl: Huis en tuin > Keuken en eetkamer > Accessoires voor keukenmachines > Accessoires voor frituurpannen: Manden voor frituurpannen; Friteusefilters; Deksels voor frituurpannen
en: Home & Garden > Kitchen & Dining > Kitchen Appliance Accessories > Deep Fryer Accessories: Deep Fryer Baskets; Deep Fryer Filters; Deep Fryer Lids
sk-SK: Dom a záhrada > Kuchyňa a jedáleň > Príslušenstvo pre kuchynské spotrebiče > Príslušenstvo pre fritézy: Fritovacie koše; Filtre do fritézy; Pokrievky na fritézy
fr: Maison et jardin > Arts de la table et arts culinaires > Accessoires petit électroménager > Accessoires pour friteuses: Paniers de friteuse; Filtres pour friteuse; Couvercles de friteuse
fi: Koti ja puutarha > Keittiö ja ruokailu > Keittiölaitteiden lisätarvikkeet > Friteeraustarvikkeet: Rasvakeittimen korit; Rasvakeittimien suodattimet; Rasvakeittimen kannet
zh-TW: 居家和庭園 > 廚房與餐廳 > 廚房電器配件 > 油炸機配件: 油炸籃; 油炸鍋濾網; 油炸鍋蓋
es: Casa y jardín > Cocina y comedor > Accesorios para aparatos de cocina > Accesorios para freidoras: Cestas para freidora; Filtros para freidoras; Tapas para freidoras
it: Casa e giardino > Cucina e pranzo > Accessori strumenti cucina > Accessori frittura: Cestelli per friggitrice; Filtri per friggitrice; Coperchi per friggitrice
pt-BR: Casa e jardim > Produtos de cozinha e aparelhos de jantar > Acessórios para eletrodomésticos de cozinha > Acessórios para fritadeira: Cestos para fritadeiras; Filtros para fritadeiras; Tampas para fritadeiras
hr-HR: Dom i vrt > Kuhinja i blagovaonica > Pribor za kuhinjske aparate > Pribor za friteze: Košare za friteze; Filtri za friteze; Poklopci za friteze
bg-BG: Дом и градина > Кухня и трапезария > Аксесоари за кухненски уреди > Аксесоари за фритюрници: Кошници за фритюрници; Филтри за фритюрници; Капаци за фритюрници
sl-SI: Dom in vrt > Kuhinja in jedilnica > Dodatki za kuhinjske aparate > Dodatki za cvrtnike: Košare za cvrtnike; Filtri za cvrtnike; Pokrovi za cvrtnike
lt-LT: Namai ir sodas > Virtuvė ir valgomasis > Virtuvės prietaisų priedai > Gruzdintuvių priedai: Gruzdintuvių krepšeliai; Gruzdintuvių filtrai; Gruzdintuvių dangčiai
ro-RO: Casă și grădină > Bucătărie și sufragerie > Accesorii pentru electrocasnice de bucătărie > Accesorii friteuze: Coșuri pentru friteuze; Filtre pentru friteuze; Capace pentru friteuze
pt-PT: Casa e jardim > Cozinha e refeições > Acessórios de aparelhos domésticos > Acessórios para fritadeira: Cestos para fritadeira; Filtros para fritadeira; Tampas para fritadeira
ko: 가정/원예 용품 > 주방/식탁 > 주방가전 부대용품 > 튀김기 부대용품: 튀김기 바구니; 튀김기 필터; 튀김기 뚜껑
nb: Hjem og hage > Kjøkken og spiserom > Tilbehør til kjøkkenapparater > Tilbehør til frityrapparater: Frityrkurver; Frityrfiltre; Frityrlokk
de: Heim & Garten > Küche & Esszimmer > Zubehör für Küchengeräte > Fritteusenzubehör: Fritteusenkörbe; Friteusenfilter; Fritteusendeckel
sv: Hem och trädgård > Kök och matsal > Tillbehör till köksapparater > Fritöstillbehör: Fritöskorgar; Fritösfilter; Fritöslock
zh-CN: 家居与园艺 > 厨房/餐厅 > 厨房电器配件 > 油炸机配件: 油炸机篮; 油炸机滤油器; 油炸机盖
el: Σπίτι & κήπος > Κουζίνα & τραπεζαρία > Αξεσουάρ οικιακών συσκευών > Αξεσουάρ φριτέζας: Καλάθια φριτέζας; Φίλτρα φριτέζας; Καπάκια φριτέζας
th: บ้านและสวน > ห้องครัวและการรับประทานอาหาร > อุปกรณ์เครื่องใช้ในครัว > อุปกรณ์เครื่องทอด: ตะกร้าทอด; ตัวกรองสำหรับหม้อทอดไฟฟ้า; ฝาปิดเครื่องทอด
tr: Ev ve Bahçe > Mutfak ve Yemek > Mutfak Aleti Aksesuarları > Fritöz Aksesuarları: Fritöz Sepetleri; Derin Kızartma Makinesi Filtreleri; Fritöz Kapakları
ru: Дом и сад > Кухня и сервировка стола > Аксессуары для кухонной техники > Аксессуары для фритюрниц: Корзины для фритюрниц; Фильтры для фритюрниц; Крышки для фритюрниц
pl: Dom i ogród > Kuchnia i jadalnia > Akcesoria do sprzętów kuchennych > Akcesoria do frytownic: Kosze do frytkownic; Filtry do frytkownic; Pokrywy do frytkownic
da: Hjem og have > Køkken og spisestue > Køkkenapparater – tilbehør > Frituregryde – tilbehør: Frituregrydekurve; Friturefiltre; Frituregrydelåg